# jun 工集团开的保兑单，如何入账

提问人：clovershuang1 时间：2023-07-10 14:30:18
收到jun工集团开的保兑单，因为下游供货商不收这样的票据，只能握在手里等到期托收，想问这种保兑单，在收到之后会计上如何入账

回答人：chenyiwei
如果不属于《票据法》所规范的票据，且事实上无法转让的，则属于以摊余成本计量的金融资产，一般仍列报为应收账款。